【裁判字號】    99,易,1018
【裁判日期】    990805
【裁判案由】    毒品危害防制條例
【裁判全文】
臺灣臺北地方法院刑事判決          99年度易字第1018號
公  訴  人  臺灣臺北地方法院檢察署檢察官
被      告  甲○○
上列被告因毒品危害防制條例案件，經檢察官聲請以簡易判決處
刑（99年度毒偵字第689號），本院（99年度簡字第1233號）認
不宜逕行處刑，改依通常程序審理，判決如下：
    主  文
甲○○施用第二級毒品，處有期徒刑參月，如易科罰金，以新臺
幣壹仟元折算壹日。扣案之第二級毒品甲基安非他命壹包（驗餘
淨重零點零柒玖捌公克）沒收銷燬之，扣案包裝上開毒品外包裝
袋壹只沒收之。
    事  實
一、甲○○前因施用第二級毒品案件，經本院先後以97年度毒聲
    字第492、1098號裁定送觀察勒戒及強制戒治，於強制戒治
    執行中認無繼續強制戒治之必要，於民國98年10月26日出所
    ，於98年12月22日執畢日前未經撤銷，已執行完畢，並經檢
    察官於98年12月7日以98年度戒毒偵字第266號為不起訴處分
    確定。嗣甲○○仍不知悔改，於99年2月5日早上某時許，在
    台北市萬華區龍山寺前公園內，自不詳成年人士處取得第二
    級毒品甲基安非他命1包，即於公園廁所內施用。嗣警於99
    年2月5日23時許，在臺北市○○區○○街139號前盤檢，甲
    ○○於有偵查犯罪職權之公務員知悉其施用毒品前，即主動
    將其置放褲袋內上開甲基安非他命1包交警察查扣，且屢次
    均供承其有施用毒品之行為，自首進而接受裁判，而知悉上
    情。
二、案經臺北市政府警察局萬華分局報請臺灣臺北地方法院檢察
    署檢察官偵查後聲請以簡易判決處刑。
    理  由
一、本件認定事實所引用之本件卷內所有卷證資料（包含人證與
    文書證據、物證等證據），並無證據證明係公務員違背法定
    程式所取得，另當事人於言詞辯論終結前對於證據能力亦未
    爭執或聲明異議，且卷內之文書證據及證人於審判外之陳述
    ，亦無刑事訴訟法第159條之4之顯有不可信之情況與不得作
    為證據之情形，依刑事訴訟法第159條至159條之5之規定，
    均有證據能力。
二、上開犯罪事實，業經被告甲○○於警詢、偵查及本院審理中
    坦承不諱，又被告於查獲當時所扣得之白色結晶1包送鑑定
    結果，含有甲基安非他命成分（驗前淨重0.08公克，取樣
    0.0002公克，驗餘淨重0.0798公克），有交通部民用航空局
    航空醫務中心99年2月10日毒品鑑定書1紙在卷可稽，另被告
    於為警採集其尿液送請鑑定，初步檢驗為安非他命類陽性反
    應，再經確認檢驗結果判定安非他命、甲基安非他命呈陰性
    反應，此有台灣尖端先進生技醫藥股份有限公司99年2月12
    日濫用藥物尿液檢驗報告可參（見偵卷第44頁），惟按施用
    甲基安非他命後24小時內，約有施用劑量70%由尿液中排出
    ，經人體代謝出甲基安非他命原態及其代謝物安非他命，至
    於尿液中可檢出之濃度，與其施用劑量、施用方式、施用頻
    率、被採樣者飲用水量多寡、個人體質及其代謝情況等因素
    有關，因個案而異等情，亦有行政院衛生署管制藥品管理局
    93年7月22日管檢字第0930006615函在卷可參，而本件被告
    除坦認有於上開時、地施用第二級毒品犯行，並有扣案第二
    級毒品甲基安非他命為佐，其經警採集之尿液檢體初步檢驗
    結果呈安非他命類陽性反應，則確認檢驗結果之陰性反應，
    容係受上開因素所影響，尚難採為有利被告之認定。足見上
    揭事實，除被告不利於己自白外，並有補強證據足佐，堪認
    被告自白與事實相符，應可採為論罪科刑之依據。被告前因
    施用毒品案件，經送觀察勒戒及強制戒治，有上開執行完畢
    及不起訴處分確定之紀錄等節，有臺灣高等法院被告全國前
    案紀錄表各1份在卷為憑，其5年內再犯本件施用第二級毒品
    之罪，事實已臻明確。綜上所述，足徵被告係於5年內再犯
    毒品危害防制條例第10 條之罪，應予依法論科。
三、按甲基安非他命係同條例第2條第2項第2款所稱之第二級毒
    品，均不得持有、施用。是核被告所為前揭施用甲基安非他
    命犯行，係犯毒品危害防制條例第10條第2項施用第二級毒
    品罪。其持有第二級毒品後進而施用，其持有毒品之低度行
    為，應為施用毒品之高度行為所吸收，不另論罪。再查員警
    於上開查獲時、地見被告形跡可疑，而上前盤查，然被告被
    員警攔查後，主動將其藏放在褲子口袋內之甲基安非他命1
    包交予警方扣案，並於警詢時主動坦承其於查獲當日早上有
    施用第二級毒品之行為等情，有臺北市政府警察局萬華分局
    刑事案件移送書、解送人犯報告書、調查筆錄及本院公務電
    話紀錄附卷可稽（見偵卷第1、3、8、9頁，本院卷第16 頁
    ），是仍難認為警方於盤查被告時，已有確切根據得合理懷
    疑被告身上有持有上開毒品，則被告於此時主動交出毒品，
    並於警詢中坦認施用第二級毒品犯行，且同意驗尿，參以被
    告歷經偵審均亦坦認犯行，堪認被告確係自首而願接受裁判
    ，酌依刑法第62條前段之規定，減輕其刑。爰審酌被告前有
    施用毒品前案，並經勒戒、戒治，仍未戒除毒癮，顯見其意
    志不堅，惟念施用毒品，乃戕害一己之身體健康，所為尚未
    害及他人，且其犯後尚能坦承犯行，態度尚可，又符合自首
    條件等一切情狀，量處如主文所示之刑及諭知如主文所示之
    易科罰金折算標準。末查，扣案白色晶體1包送鑑定結果，
    含有第二級毒品甲基安非他命因成分，已如上述，不問是否
    屬於犯人所有，應依毒品危害防制條例第18條第1項前段規
    定，沒收銷燬之。另鑑驗耗損之第二級毒品甲基安非他命，
    既已滅失，爰不再行諭知沒收銷燬。至上開毒品之外包裝1
    只，具有防止毒品裸露、逸出之功用，並便於攜帶，自屬供
    被告犯持有第二級毒品犯罪所用之物，且屬於被告受讓後所
    有，依刑法第38條第1項第2款規定，宣告沒收之。
據上論斷，應依刑事訴訟法第299條第1項前段、第452條，毒品
危害防制條例第10條第2項、第18條第1項前段，刑法第11條、第
62 條、第41條第1項前段、第38條第1項第2款，判決如主文。
本案經檢察官郭力菁到庭執行職務。
中    華    民    國    99    年    8     月    5     日
                  刑事第十三庭  法  官  林瑋桓
以上正本證明與原本無異。
如不服本判決應於收受送達後10日內向本院提出上訴書狀，並應
敘述具體理由；其未敘述上訴理由者，應於上訴期間屆滿後20日
內向本院補提理由書（均須按他造當事人之人數附繕）「切勿逕
送上級法院」。
中    華    民    國    99    年    8     月    5     日
                                書記官  鄭伊芸
附錄本案論罪科刑法條
毒品危害防制條例第10條
施用第一級毒品者，處 6 月以上 5 年以下有期徒刑。
施用第二級毒品者，處 3 年以下有期徒刑。

司法院資訊處製作；財團法人民間司法改革基金會備份。
